【裁判字號】    97,易,553
【裁判日期】    970630
【裁判案由】    竊盜
【裁判全文】
臺灣彰化地方法院刑事判決               97年度易字第553號
公  訴  人  臺灣彰化地方法院檢察署檢察官
被      告  甲○○
                  （
上列被告因竊盜案件，經檢察官提起公訴（九十七年度偵字第一
九七七、二一四一、二一五七號），本院依簡式審判程序判決如
下：
    主    文
甲○○犯如附表一所示之罪，均累犯，各處如附表一所示之刑，
應執行有期徒刑貳年陸月。
扣案之電鑽壹支、鑰匙壹支、固定扳手肆支、破壞剪壹支、十字
扳手壹支、砂輪機壹個、延長線壹條、鐵鎚壹個，均沒收。
    犯罪事實及理由
一、犯罪事實：
    甲○○前因竊盜案件，分別經本院以九十五年度斗簡字第五
    三０號判決判處有期徒刑五月確定，以九十五年度斗簡字第
    四四號判決判處有期徒刑六月確定，定應執行刑為有期徒刑
    十月確定，於民國九十六年六月十一日縮短刑期執行完畢。
    詎仍不知悔改，復基於意圖為自己不法所有之各別犯意，於
    如附表一所示之時間、地點，分別以附表一所示之方式，竊
    取如附表一所示被害人之物品。嗣為警於如附表二所示之時
    地查獲。
二、本案證據名稱：
(一)被告甲○○自白。
(二)證人即被害人丁○○、乙○○、丙○○、庚○○○、辛○○
    、己○○、戊○○於警詢之證述。
(三)贓物認領保管單六紙。
(四)彰化縣警察局車輛尋獲電腦輸入單、車輛協尋電腦輸入單各
    一紙。
(五)照片二十七幀。
(六)扣案之電鑽一支、鑰匙一支、固定扳手四支、破壞剪一支、
    十字扳手一支、砂輪機一個、延長線一條、鐵鎚一個。
(七)臺灣高等法院被告前案紀錄表、臺灣彰化地方法院檢察署刑
    案資料查註紀錄表。
三、按刑法第三百二十一條第一項第三款之攜帶兇器竊盜罪，係
    以行為人攜帶兇器竊盜為其加重條件，此所謂兇器，其種類
    並無限制，凡客觀上足對人之生命、身體、安全構成威脅，
    具有危險性之兇器均屬之，且祇須行竊時攜帶此種具有危險
    性之兇器為已足，並不以攜帶之初有行兇之意圖為必要，最
    高法院七十九年臺上字第五二五三號判例意旨可資參照。查
    電鑽、鑰匙、固定扳手、破壞剪、十字扳手、砂輪機、延長
    線、鐵鎚客觀上足以對人之身體、生命、安全構成威脅，具
    有危險性，為刑法第三百二十一條第一項第三款所稱之兇器
    無疑。復按刑法第三百二十一條第一項第二款規定將「門扇
    」、「牆垣」、「其他安全設備」並列，所謂「門扇」專指
    門戶而言，應屬狹義指分隔住宅或建築物內外之間之出入口
    大門而言；而所謂「其他安全設備」，係指門扇、牆垣以外
    之防閑設備而言，鐵窗及一般窗戶既具有防閑之效用，依社
    會通常觀念，均屬維護安全之防盜設備，是毀壞窗戶鐵片後
    ，逾越該窗戶行竊，自應論以刑法第三百二十一條第一項第
    二款之毀越安全設備竊盜罪。綜上，核被告就如附表一編號
    １部分，係犯刑法第三百二十一條第一項第三款之攜帶兇器
    竊盜罪；就如附表一編號２、４部分，則犯刑法第三百二十
    條第一項之普通竊盜罪；就如附表一編號３部分，係犯刑法
    第三百二十一條第一項第三、二款之攜帶兇器毀越安全設備
    加重竊盜罪；就如附表一編號５、６部分，則犯刑法第三百
    二十一條第一項第三、二款之攜帶兇器毀越門扇加重竊盜罪
    。公訴意旨認附表一編號４部分，應依刑法第三百二十一條
    第一項第三款之加重竊盜罪處斷，尚有未恰，惟起訴事實相
    同，爰依法變更起訴法條，併予敘明。被告所犯如附表一所
    示六次竊盜犯行，皆犯意各別，行為獨立，應予分論併罰。
    查被告前因竊盜案件，分別經本院以九十五年度斗簡字第五
    三０號判決判處有期徒刑五月確定，以九十五年度斗簡字第
    四四號判決判處有期徒刑六月確定，定應執行刑為有期徒刑
    十月確定，於九十六年六月十一日縮短刑期執行完畢乙情，
    有臺灣高等法院被告前案紀錄表、臺灣彰化地方法院檢察署
    刑案資料查註紀錄表在卷可按，其受有期徒刑之執行完畢，
    五年以內故意再犯本案有期徒刑以上之罪，均為累犯，應依
    刑法第四十七條第一項規定，分別加重其刑。爰審酌被告正
    值年富力壯之青年時期，不思勤奮工作，竟以不勞而獲之手
    段行竊，損害他人財產安全，暨犯罪之動機、目的、手段、
    所竊財物價值、竊盜次數，兼衡其犯罪後坦承犯行，態度尚
    可等一切情狀，分別量處如附表一所示之刑，並定應執行刑
    ，以示懲儆。扣案之電鑽一支、鑰匙一支、固定扳手四支、
    破壞剪一支、十字扳手一支、砂輪機一個、延長線一條、鐵
    鎚一個，乃被告所有供本案犯罪使用之物，業據被告供承在
    卷，皆應依刑法第三十八條第一項第二款宣告沒收之。
四、另公訴意旨雖請求諭知被告應於刑之執行前令入勞動場所強
    制工作，然保安處分係對受處分人將來之危險性所為拘束其
    身體、自由之處置，以達教化與治療之目的，為刑罰之補充
    制度，本諸法治國家保障人權之原理及刑法之保護作用，其
    法律規定之內容，應受比例原則之規範，使保安處分之宣告
    ，與行為人所為行為之嚴重性，行為人所表現之危險性，及
    對行為人未來行為之期待性相當，司法院大法官會議釋字第
    四七一號解釋可資參照。查本案被告之犯罪行為雖值得非難
    ，自不可取，惟本院衡酌被告犯罪之動機、犯罪之情節（包
    含竊取次數、使用手段與竊得財物之價值）、犯後之態度（
    被查獲後已能坦承犯行、深表悔意）、其行為之嚴重性、對
    於未來行為之期待性，依憲法比例原則之規範，認本案量處
    被告如附表一所示之刑，已足收懲儆之效，未達須以保安處
    分預防矯治之程度，尚無施以強制工作之必要，諒其服刑完
    畢後得以儘速投入社會正當工作，爰不併予宣告強制工作，
    併此敘明。
五、據上論斷，應依刑事訴訟法第二百七十三條之一第一項、第
    二百九十九條第一項前段、第三百條、第三百十條之二、第
    四百五十四條第一項，刑法第三百二十條第一項、第三百二
    十一條第一項第二款、第三款、第四十七條第一項、第五十
    一條第五款、第三十八條第一項第二款，判決如主文。
六、如不服本判決，得自收受送達之日起十日內向本院提出上訴
    狀，上訴於臺灣高等法院臺中分院 (須附繕本)。
本案經檢察官郭玄義到庭執行職務。
中    華    民    國    97    年    6     月    30    日
                  刑事第四庭  法  官  周  莉  菁
以上正本證明與原本無異。
如不服本判決，應於判決送達後10日內，向本院提出上訴書狀，
上訴書狀應「敘述具體上訴理由」，並按他造當事人之人數附繕
本。「切勿逕送上級法院」。
告訴人或被害人對於判決如有不服具備理由請求檢察官上訴者，
其上訴期間之計算係以檢察官收受判決正本之日期為準。
中    華    民    國    97    年    7     月     7    日
                              書記官  卓  俊  杰
【附表一】：（時間：民國）
┌──┬─────┬───────┬───┬─────────┬──────────┐
│編號│   時間   │    地點      │被害人│行竊方式及所得財物│       宣告刑       │
├──┼─────┼───────┼───┼─────────┼──────────┤
│１  │97年2月14 │彰化縣田中鎮下│辛○○│持其所有客觀上足供│甲○○攜帶兇器竊盜，│
│    │日13時許  │水埔段1064地號│      │兇器使用之剪刀、扳│累犯，處有期徒刑柒月│
│    │          │              │      │手、鉗子、螺絲起子│。                  │
│    │          │              │      │等工具，竊取冷氣機│                    │
│    │          │              │      │1台後，變賣得款花 │                    │
│    │          │              │      │用殆盡            │                    │
├──┼─────┼───────┼───┼─────────┼──────────┤
│２  │97年2月20 │彰化縣田中鎮崁│乙○○│持其所有之自備鑰匙│甲○○竊盜，累犯，處│
│    │日22時許  │頂路135號前   │      │1支，發動車牌號碼 │有期徒刑陸月。      │
│    │          │              │      │7263-ＧＢ號自小客 │                    │
│    │          │              │      │貨車引擎後駛離而竊│                    │
│    │          │              │      │取之，得手後供己代│                    │
│    │          │              │      │步之用            │                    │
├──┼─────┼───────┼───┼─────────┼──────────┤
│３  │97年2月22 │彰化縣田中鎮員│丙○○│持其所有客觀上足供│甲○○攜帶兇器、毀越│
│    │日6時許   │集路三段538巷1│      │兇器使用之剪刀、扳│安全設備竊盜，累犯，│
│    │          │20號          │      │手、鉗子、螺絲起子│處有期徒刑柒月。    │
│    │          │              │      │等工具，破壞廠房窗│                    │
│    │          │              │      │戶鐵片，由該窗戶進│                    │
│    │          │              │      │入廠房內竊取電線1 │                    │
│    │          │              │      │條、鐵架1具、鐵板8│                    │
│    │          │              │      │塊及打卡機1台     │                    │
├──┼─────┼───────┼───┼─────────┼──────────┤
│４  │97年2月22 │彰化縣田中鎮下│丁○○│駕駛7263-GB號自小 │甲○○竊盜，累犯，處│
│    │日9時30分 │水埔段1064號地│、曾劉│客貨車至上址，見門│有期徒刑肆月。      │
│    │許        │號倉庫及農舍  │美泱  │未鎖，乃直接進入，│                    │
│    │          │              │      │徒手竊取電線1捲、 │                    │
│    │          │              │      │鐵門1片、鐵鍊4條、│                    │
│    │          │              │      │曳引機零件1條、耕 │                    │
│    │          │              │      │耘機方向盤1個、不 │                    │
│    │          │              │      │銹鋼碗18個、不鏽鋼│                    │
│    │          │              │      │杯2個、不銹鋼鍋5個│                    │
│    │          │              │      │、快速爐鐵架4個、 │                    │
│    │          │              │      │熱水器不銹鋼外殼2 │                    │
│    │          │              │      │個及不銹鋼香煙盒3 │                    │
│    │          │              │      │個                │                    │
├──┼─────┼───────┼───┼─────────┼──────────┤
│５  │97年3月2日│彰化縣田中鎮崁│己○○│持其所有客觀上足供│甲○○攜帶兇器毀越門│
│    │12時30分許│頂路30號內    │      │兇器使用之砂輪機、│扇竊盜，累犯，處有期│
│    │          │              │      │延長線及鐵鎚等物，│徒刑柒月。          │
│    │          │              │      │破壞門鎖進入屋內（│                    │
│    │          │              │      │侵入住宅部分未據告│                    │
│    │          │              │      │訴）竊取空心鐵管5 │                    │
│    │          │              │      │支（起訴書誤載為6 │                    │
│    │          │              │      │支）及電線1捲     │                    │
├──┼─────┼───────┼───┼─────────┼──────────┤
│６  │97年3月3日│彰化縣田中鎮員│戊○○│持其所有客觀上足供│甲○○攜帶兇器毀越門│
│    │7時許     │集路三段273號 │      │兇器使用之電鑽，破│扇竊盜，累犯，處有期│
│    │          │              │      │壞門鎖進入屋內（侵│徒刑柒月。          │
│    │          │              │      │入住宅部分未據告訴│                    │
│    │          │              │      │）竊取鑰匙2支、心 │                    │
│    │          │              │      │型墜子1個及戒指1個│                    │
│    │          │              │      │等物              │                    │
└──┴─────┴───────┴───┴─────────┴──────────┘
【附表二】：
 ┌──┬──────────┬────────────┬────────────────┐
 │編號│     查獲時間       │   查獲地點或查獲方式   │（一）查獲財物                  │
 │    │                    │                        │（二）扣案之犯罪工具            │
 ├──┼──────────┼────────────┼────────────────┤
 │１  │97年2月22日10時55分 │因警接獲民眾報案稱於彰化│（一）                          │
 │    │許                  │縣田中鎮○○○段發生竊盜│    電線1捲、鐵門1片、鐵鍊4條 │
 │    │                    │案件，為警方前往該地點時│      、曳引機零件1條及耕耘機方 │
 │    │                    │，發現被告形跡可疑進行盤│      向盤1個，業據被害人丁○○ │
 │    │                    │詰而查獲                │      領回                      │
 │    │                    │                        │    不鏽鋼碗18個、不鏽鋼杯2個 │
 │    │                    │                        │      、不銹鋼鍋5個、快速爐鐵架4│
 │    │                    │                        │      個、熱水器不鏽鋼外殼2個及 │
 │    │                    │                        │      不鏽鋼香煙盒3個，業據被害 │
 │    │                    │                        │      人庚○○○領回            │
 │    │                    │                        │    車牌號碼7263-ＧＢ號自小貨 │
 │    │                    │                        │      客車1輛，業據被害人乙○○ │
 │    │                    │                        │      領回                      │
 │    │                    │                        │    電線1條、鐵架1具、鐵板8塊 │
 │    │                    │                        │      及打卡機1台，業據被害人張 │
 │    │                    │                        │      玉金領回                  │
 │    │                    │                        │（二）鑰匙1支、固定扳手4支、破壞│
 │    │                    │                        │      剪1支、虎頭鉗1支及十字扳手│
 │    │                    │                        │      1支（九十七年保年度字第０ │
 │    │                    │                        │      六０八號）                │
 ├──┼──────────┼────────────┼────────────────┤
 │２  │97年3月2日18時28分許│經警通知至所說明而查獲  │（一）空心鐵管5支、電線1捆，業據│
 │    │                    │                        │      被害人己○○領回          │
 │    │                    │                        │（二）砂輪機1台、延長線1條及鐵鎚│
 │    │                    │                        │      1支（九十七保年度保管字第 │
 │    │                    │                        │      ０六七八號）              │
 ├──┼──────────┼────────────┼────────────────┤
 │３  │97年3月3日9時30分許 │由警持搜索票至被告彰化縣│（一）鑰匙2支、心型墜子1個及戒指│
 │    │                    │田中鎮○○路136巷63號住 │      1個                       │
 │    │                    │所搜索                  │（二）電鑽1支（九十七保年度保管 │
 │    │                    │                        │      字第０七０四號）          │
 └──┴──────────┴────────────┴────────────────┘
附錄本判決論罪科刑法條：
刑法第三百二十條第一項：
意圖為自己或第三人不法之所有，而竊取他人之動產者，為竊盜
罪，處五年以下有期徒刑、拘役或五百元以下罰金。
刑法第三百二十一條第一項：
犯竊盜罪而有左列情形之一者，處六月以上、五年以下有期徒刑
：
一、於夜間侵入住宅或有人居住之建築物、船艦或隱匿其內而犯
    之者。
二、毀越門扇、牆垣或其他安全設備而犯之者。
三、攜帶兇器而犯之者。
四、結夥三人以上而犯之者。
五、乘火災、水災或其他災害之際而犯之者。
六、在車站或埠頭而犯之者。


司法院資訊處製作；財團法人民間司法改革基金會備份。
